# 关于固定资产折旧的问题

提问人：wx_5dc3bc5d30f5 时间：2020-09-07 11:36:00
如果一项生产用固定资产在 6 月 1 日达到预定可使用状态并投入使用，直线法计提折旧，预计可使用年限为六个月，那此时计提折旧应该就是从 7 月 1 日开始提折旧，但是六月份已经过去一个月了，那我 7 月份开始计提折旧时计算使用的预计可使用年限应该是 6 个月还是 5 个月呢？ 另外 6 月份已经在使用了，但是没有计提折旧， 6 月份这一个月生产的产品成本会不会不准确 要不要调整呢

回答人：chenyiwei
1 、仍为 6 个月，因为固定资产处置当月仍需计提折旧。
2 、这个问题是存在的，但对一般企业的影响不重大，基于重要性原则可接受简化处理，保持一贯性即可。